【裁判字號】    97,裁,4057
【裁判日期】    970821
【裁判案由】    身心障礙者保護法
【裁判全文】
最  高  行  政  法  院  裁  定
                                      97年度裁字第4057號
上  訴  人  財團法人苗栗縣私立親民啟能教養院
代  表  人  甲○○
被 上訴 人  內政部
代  表  人  乙○○
                          送達代收人  丙○○
                          投縣南投市○○○村○○路3號3樓
上列當事人間身心障礙者保護法事件，上訴人對於中華民國97年
4月3日臺北高等行政法院96年度訴字第2433號判決，提起上訴，
本院裁定如下：
    主  文
上訴駁回。
上訴審訴訟費用由上訴人負擔。
    理  由
一、按對於高等行政法院判決之上訴，非以其違背法令為理由，
    不得為之，行政訴訟法第242條定有明文。依同法第243條第
    1項規定，判決不適用法規或適用不當者，為違背法令；而
    判決有同條第2項所列各款情形之一者，為當然違背法令。
    是當事人對於高等行政法院判決上訴，如依行政訴訟法第24
    3條第1項規定，以高等行政法院判決有不適用法規或適用不
    當為理由時，其上訴狀或理由書應有具體之指摘，並揭示該
    法規之條項或其內容；若係成文法以外之法則，應揭示該法
    則之旨趣；倘為司法院解釋或本院之判例，則應揭示該判解
    之字號或其內容。如以行政訴訟法第243條第2項所列各款情
    形為理由時，其上訴狀或理由書，應揭示合於該條項各款之
    事實。上訴狀或理由書如未依此項方法表明，或其所表明者
    與上開法條規定不合時，即難認為已對高等行政法院判決之
    違背法令有具體之指摘，其上訴自難認為合法。
二、本件上訴人對於高等行政法院判決上訴，主張：「上訴人為
    立案之身心障礙福利機構，經被上訴人以其評鑑成績為丁等
    ，事後再次訪評結果，成績改列丙等，仍未達標準為由，而
    對其作成命令改善及持續停止補助之違法行政處分。而原判
    決竟予維持。但依法律保留原則，被上訴人在沒有法律依據
    之情況下，不可以對上訴人作成停止補助之懲罰處分。且被
    上訴人之再次訪評並無法律依據，又其前來訪評之人員是否
    適格，亦有疑義。又苗栗縣政府對上訴人申請減床為小型機
    構一事未先作成處理，即進行再次訪評，上訴人自然無法通
    過評鑑，如此處理，未注意有利上訴人之情事，也未給上訴
    人陳述意見之機會，有違行政程序法第103條之規定」等語
    ，據為指摘原判決違背法令之事由。惟查政府對社會公益事
    業補助是否停止，並不涉及處罰議題，並須視國家財政狀況
    決定，並無法律保留原則之適用。且前開各項上訴理由所指
    摘之各點，原判決已均敘明其不可採之理由。是以本案上訴
    人提出之上訴理由，無非係就原審取捨證據、認定事實之職
    權行使，任意指摘其為不當，或就原審已論斷者，泛言未論
    斷，或就原審所為論斷，泛言其論斷矛盾及錯誤，而非具體
    表明合於不適用法規、適用法規不當、或行政訴訟法第243
    條第2項所列各款之情形，難認對該判決之如何違背法令已
    有具體之指摘。依首開規定及說明，應認其上訴為不合法。
三、據上論結，本件上訴為不合法。依行政訴訟法第249條第1項
    前段、第104條、民事訴訟法第95條、第78條，裁定如主文
    。
中    華    民    國    97    年    8     月    21    日
                    最高行政法院第一庭
                        審判長法官  鄭  淑  貞
                              法官  侯  東  昇
                              法官  林  樹  埔
                              法官  鄭  小  康
                              法官  帥  嘉  寶
以  上  正  本  證  明  與  原  本  無  異
中    華    民    國    97    年    8     月    22    日
                              書記官  莊  俊  亨


司法院資訊處製作；財團法人民間司法改革基金會備份。
